【裁判字號】    92,自,165
【裁判日期】    920731
【裁判案由】    傷害
【裁判全文】
臺灣高雄地方法院刑事判決                          九十二年度自字第一六五號
    自  訴  人  甲○○
    被      告  乙○○
右列被告因過失傷害案件，經自訴人提起自訴，本院判決如左：
    主  文
乙○○因過失傷害人，處有期徒刑肆月，如易科罰金，以佰元折算壹日。
    事  實
一、乙○○考領有合格普通小型車駕駛執照，於民國九十二年一月二十四日九時五十
    分許，駕駛車牌號碼ＶＷ─九九四六號自用小客車，原暫停於高雄市○○○路六
    號聖和醫院前路旁，正欲起駛進入該路外側快車道時，本應注意起步前應顯示方
    向燈，注意前後左右有無障礙或車輛行人，並應讓行進中之車輛行人優先通行，
    以避免危險之發生，而依當時天候晴朗、日間自然光線、路面乾燥無缺陷、視距
    良好無障礙物，並無不能注意之情事，竟疏未確定無往來車輛及禮讓行進中之車
    輛優先通行，即貿然左轉進入內側快車道，適有甲○○騎乘車牌號碼ＸＩＩ—二
    六七號重型機車，亦沿該路由東往西方向行駛至乙○○之左後方時，因閃煞不及
    ，致其所騎乘機車前輪右側擋風板撞及乙○○所駕駛自小客車之左前葉子板，甲
    ○○因此人車倒地，並受有右側遠端橈骨骨折之傷害，嗣經乙○○委託路人報警
    ，且於員警至事故現場時自承為肇事者，並接受裁判。
二、案經甲○○提起自訴。
    理  由
一、訊據被告乙○○對其於右揭時、地與自訴人甲○○發生車禍，並致自訴人受有上
    開傷害等情，固均坦承不諱，惟矢口否認有何過失傷害犯行，辯稱其於起步前有
    打方向燈，是自訴人從後方直接衝撞過來，其不應負全部之過失責任云云。經查
    ，自訴人因本件車禍受有上開傷害之事實，業據自訴人指訴綦詳，且有卷附驗傷
    診斷書可資佐憑。
二、按行車起步前應顯示方向燈，注意前後左有有無障礙或車輛行人，並應讓行進中
    之車輛行人優先通行，道路交通安全規則第八十九條第一項第六款定有明文。被
    告既考領合格駕照，對此本應知之甚詳，而其於右揭時、地駕車本應注意上揭規
    定，且依當時天候晴朗、日間自然光線、路面乾燥無缺陷、視距良好無障礙物，
    並無不能注意之情事，竟疏未注意後方自訴人之來車即貿然左轉進入快車道，致
    自訴人閃避不及自後衝撞，此業據其於本院調查中自陳其於車禍前並未發現自訴
    人之機車等語明確，且有道路交通事故現場圖及道路交通事故調查報告表（一）
    、（二）、談話紀錄表及現場模擬照片在卷可憑，其有過失，已甚明顯，至自訴
    人係按遵行方向行駛，就本次事故之發生應無任何過失，高雄市政府交通局車輛
    行車事故鑑定委員會亦同此認定。又自訴人因本件車禍受有右側橈骨骨折等傷害
    ，與被告之過失行為間並有相當因果關係，本件事證明確，被告過失傷害之犯行
    ，已堪認定。
二、核被告乙○○所為，係犯刑法第二百八十四條第一項前段之過失傷害罪。又其於
    肇事後立即委託路人報警，並於員警到場尚未知悉肇事者前即主動向員警坦承肇
    事，有卷附被告及自訴人談話紀錄表可證，其對於未發覺之罪自首而接受裁判，
    應依刑法第六十二條前段規定減輕其刑。爰審酌被告就本件事故之發生，過失程
    度非低，犯後復狡詞否認犯罪，顯無悔意，且拒不與自訴人達成和解，態度惡劣
    等一切情狀，酌情量處如主文所示之刑，並諭知易科罰金之折算標準。
據上論斷，應依刑事訴訟法第三百四十三條、第二百九十九條第一項前段，刑法第二
百八十四條第一項前段、第六十二條前段、第四十一條第一項，罰金罰鍰提高標準條
例第一條前段、第二條，判決如主文。
中      華      民      國      九十二      年    七    月    三十一    日
                                        臺灣高雄地方法院交通法庭
                                            審判長法  官  林  水  城
                                                  法  官  盧  怡  秀
                                                  法  官  謝  雨  真
右正本證明與原本無異。
如不服本判決，應於判決送達後十日內，向本院提出上訴狀。
                                                  書記官  陳  威  志
中    華    民    國      九十二      年      七      月     三十一     日
附錄本判決論罪之法條：
刑法二百八十四條第一項前段
因過失傷害人者，處六月以下有期徒刑、拘役或五百元以下罰金。


司法院資訊處製作；財團法人民間司法改革基金會備份。
